臺灣桃園地方法院刑事判決　　　　　　100年度審訴字第560號
公　訴　人　臺灣桃園地方法院檢察署檢察官
被　　　告　廖天賜
上列被告因偽造文書等案件，經檢察官提起公訴（100 年度偵字
第4141號），被告於準備程序進行中，就被訴事實為有罪之陳述
，經本院告知簡式審判程序意旨，並聽取當事人之意見後，本院
合議庭裁定依簡式審判程序審理，判決如下：
    主  文
廖天賜意圖為自己不法之所有，以詐術使人將本人之物交付，累
犯，處有期徒刑陸月，如易科罰金，以新臺幣壹仟元折算壹日；
又行使偽造私文書，足以生損害於他人，累犯，處有期徒刑肆月
，如易科罰金，以新臺幣壹仟元折算壹日，附表所示之署押肆枚
均沒收；又意圖為自己不法之所有，以詐術使人將本人之物交付
，累犯，處有期徒刑陸月，如易科罰金，以新臺幣壹仟元折算壹
日；又意圖為自己不法之所有，以詐術使人將本人之物交付，累
犯，處有期徒刑陸月，如易科罰金，以新臺幣壹仟元折算壹日。
應執行有期徒刑壹年肆月，如易科罰金，以新臺幣壹仟元折算壹
日，附表所示之署押肆枚均沒收。
    事  實
一、廖天賜前於民國91年間因詐欺案件，經法院判處有期徒刑3
    年，刑後強制工作2 年確定，入監執行後，已於94年8 月29
    日依行刑累進處遇條例之規定縮短刑期後刑期期滿執行完畢
    ，並於94年8 月30日入泰源技訓所執行強制工作，甫於96年
    4 月9 日免予繼續執行強制工作出監。詎其仍不知悛悔，分
    別為下列之犯行：
  (一)廖天賜意圖為自己不法之所有，基於詐欺取財之犯意，於99
    年3 月3 日上午9 時40分許，騎乘向不知情之唐美媛所借得
    之車牌號碼為MOV-988 號重型機車，前往桃園縣中壢市○○
    路20號昇暉製麵店，向在店內之何健豪佯稱：其為桃園國際
    機場之採購人員，要尋找配合廠商，並佯以向何健豪詢價，
    且假意與何健豪達成初步採購邀約後，再向何健豪詐稱其需
    繳付身分證件及押金，以便辦理通行證云云，何健豪信以為
    真而陷於錯誤，而將自己之國民身分證影本及現金新臺幣（
    下同）1,000 元交付予廖天賜。嗣因廖天賜未依約於99年3
    月4 日下午2 時許，前往上開製麵店交付通行證予何健豪，
    何健豪始悉受騙而報警處理。
  (二)廖天賜另分別基於行使偽造私文書及意圖為自己不法之所有
    ，基於詐欺取財之犯意，於99年4 月17日某時，在桃園縣觀
    音鄉武威村10鄰塘背35之2 號黃琇偵之住處內，向黃琇偵自
    稱其姓名為「呂學桂」，並以「呂學桂」名義，向黃琇偵承
    租桃園縣觀音鄉武威村10鄰塘背35之2 號內之套房1 間，且
    於附表所示之房屋租賃契約書欄位上，接續簽立「呂學桂」
    之簽名及按捺指印，而接續偽造「呂學桂」之署押4 枚，偽
    以表示「呂學桂」承租上開套房，並於偽造完成附表所示之
    房屋租賃契約書之私文書後，交付予黃琇偵以行使之，足以
    生損害於呂學桂及黃琇偵。廖天賜見黃琇偵及其配偶高清益
    對其自稱「呂學桂」之身分已無懷疑，再進而於99年5 月13
    日某時，在上開黃琇偵住處內，向黃琇偵、高清益佯稱其為
    長榮空廚股份有限公司（下稱長榮空廚公司）之採購人員，
    只要給公司總經理、主任、課長回扣，即可向黃琇偵、高清
    益採購雞肉、豬肉等食材云云，黃琇偵、高清益信以為真而
    陷於錯誤，允以交付6 萬元作為回扣，並隨即交付現金2 萬
    元予廖天賜，且於99年5 月31日上午10時許，在上開黃琇偵
    住處內，另交付剩餘之現金4 萬元予廖天賜。嗣因廖天賜未
    依約於99年5 月31日下午1 時許，前往黃琇偵住處，帶同黃
    琇偵、高清益前往長榮空廚公司簽約，黃琇偵、高清益始悉
    受騙而報警處理。
  (三)廖天賜另意圖為自己不法之所有，基於詐欺取財之犯意，於
    99年4 月22日下午1 時許，在桃園縣大園鄉○○路68號之黃
    慶同住處內，向黃慶同佯稱：其為桃園國際機場之採購人員
    ，要向其採購白米，但需先繳交現金26,000元之保證金，黃
    慶同信以為真而陷於錯誤，而將現金26,000元交付予廖天賜
    後，廖天賜隨即駕駛車牌號碼為TO-3267 號自用小客車搭載
    黃慶同，佯以前往桃園國際機場第二航廈簽約，嗣於行經桃
    園縣大園鄉○○○路○段與高鐵北路路口時，廖天賜趁黃慶
    同依其指示下車前往超商購買飲料之際，旋駕車逃離現場，
    黃慶同發覺廖天賜自行離去後，始悉受騙而報警處理。
二、案經桃園縣政府警察局中壢分局、大園分局報請臺灣桃園地
    方法院檢察署檢察官偵查起訴。
    理  由
一、本案被告廖天賜所犯均為死刑、無期徒刑或最輕本刑為3 年
    以上有期徒刑以外之罪，其於本院準備程序中就前揭被訴事
    實均為有罪之陳述，經本院告知簡式審判程序之旨，並聽取
    當事人意見後，本院合議庭依刑事訴訟法第273 條之1 第1
    項規定，裁定由受命法官獨任進行簡式審判程序，合先敘明
    。
二、前開犯罪事實，業據被告廖天賜於本院審理中坦承不諱，並
    經證人即被害人何健豪、黃琇偵、高清益、黃慶同及證人唐
    美媛分別於警詢、檢察官訊問及本院審理中陳述無訛，且有
    廖天賜之相片影像資料查詢結果、車牌號碼TO-3267 號自用
    小客車之車籍查詢—基本資料詳細畫面、車牌號碼MOV-988
    號重型機車之車籍查詢—基本資料詳細畫面、房屋租賃契約
    書、桃園縣政府警察局指認犯罪嫌疑人紀錄表、監視器錄影
    翻拍照片及內政部警政署刑事警察局99年9 月6 日刑紋字第
    0990123785號鑑定書等在卷可稽，足徵被告自白與事實相符
    ，事證明確，被告犯行堪以認定。
三、核被告就犯罪事實(一)、(三)所為，均係犯刑法第339 條第1 項
    之詐欺取財罪、就犯罪事實(二)所為，係犯刑法第216 條、第
    210 條之行使偽造私文書罪及刑法第339 條第1 項之詐欺取
    財罪。被告偽造署押為偽造私文書之部分行為；而偽造私文
    書之低度行為，為行使偽造私文書之高度行為所吸收，均不
    另論罪。犯罪事實(二)中被告施用詐術之行為僅1 個，而同時
    詐騙黃琇偵、高清益2 人，為一行為觸犯數罪名之同種想像
    競合犯，應從一重依詐欺取財罪處斷。又被害人黃琇偵、高
    清益雖分2 次交付財物，惟此僅係被告該次詐欺取財行為使
    被害人分次交付財物之結果，祇成立一個詐欺取財罪，附此
    敘明。被告所犯上開3 次詐欺取財罪及1 次行使偽造私文書
    罪間，犯意各別，行為互殊，應分論併罰。又被告有如事實
    欄一所載之犯罪科刑及執行完畢紀錄，此有臺灣高等法院被
    告前案紀錄表在卷可按，其於有期徒刑執行完畢後，於5 年
    以內故意再犯本件最重本刑為有期徒刑以上之罪，均為累犯
    ，應依刑法第47條第1 項之規定各加重其刑。爰審酌被告不
    思努力以正當勞力謀生，恣意施以詐術取得他人財物，危害
    社會治安非輕，原不宜寬縱，惟念被告於本院審理時坦承犯
    行，犯後態度尚佳等一切情狀，分別量處如主文所示之刑，
    並定其應執行刑，及就各宣告刑與所定應執行刑均諭知易科
    罰金之折算標準，以示懲儆。末查附表所示房屋租賃契約書
    之欄位上，所分別偽造之「呂學桂」簽名及指印，均屬偽造
    之署押，不論屬於被告與否，均應依刑法第219 條之規定，
    於被告所犯該行使偽造私文書罪部分宣告沒收。
據上論斷，應依刑事訴訟法第273 條之1 第1 項、第299 條第1
項前段，刑法第339 條第1 項、第216 條、第210 條、第55條、
第47條第1 項、第41條第1 項前段、第8 項、第51條第5 款、第
219 條，刑法施行法第1 條之1 第1 項、第2 項前段判決如主文
。
本案經檢察官呂如琦到庭執行職務。
中    華    民    國   100    年    5     月    17    日
                        刑事庭    法  官  顏世翠
以上正本證明與原本無異。
如不服本判決，應於判決送達後10日內向本院提出上訴狀（應附
繕本），其未敘述上訴理由者，應於上訴期間屆滿後20日內補提
理由書狀於本院，上訴於臺灣高等法院。
                                  書記官  張筆隆
中    華    民    國   100    年    5     月    17    日
附錄本案論罪科刑法條：
中華民國刑法第339 條
（普通詐欺罪）
意圖為自己或第三人不法之所有，以詐術使人將本人或第三人之
物交付者，處五年以下有期徒刑、拘役或科或併科一千元以下罰
金。
以前項方法得財產上不法之利益或使第三人得之者，亦同。
前二項之未遂犯罰之。
中華民國刑法第216 條
（行使偽造變造或登載不實之文書罪）
行使第二百十條至第二百十五條之文書者，依偽造、變造文書或
登載不實事項或使登載不實事項之規定處斷。
中華民國刑法第210 條
（偽造變造私文書罪）
偽造、變造私文書，足以生損害於公眾或他人者，處五年以下有
期徒刑。
附表
┌──────────┬───────┬─────────────┐
│    署押所在文件    │  所在欄位    │         署押數目         │
├──────────┼───────┼─────────────┤
│房屋租賃契約書      │「承租人」欄  │「呂學桂」指印貳枚。      │
│                    ├───────┼─────────────┤
│                    │「立契約人（乙│「呂學桂」簽名壹枚、指印壹│
│                    │方）」欄      │枚。                      │
└──────────┴───────┴─────────────┘